【裁判字號】    97,訴,407
【裁判日期】    971127
【裁判案由】    搶奪等
【裁判全文】
臺灣花蓮地方法院刑事判決               97年度訴字第407號
公  訴  人  臺灣花蓮地方法院檢察署檢察官
被      告  乙○○
上列被告因搶奪等案件，經檢察官提起公訴（97年度偵字第4382
號、第4509號、第4755號、第4800號），被告於準備程序中為有
罪之陳述，本院合議庭裁定由受命法官獨任進行簡式審判程序，
判決如下：
    主  文
乙○○竊盜，累犯，處有期徒刑參月；又竊盜，累犯，處有期徒
刑參月；又竊盜，累犯，處有期徒刑伍月；又意圖為自己不法之
所有，而搶奪他人之動產，累犯，處有期徒刑壹年貳月；又意圖
為自己不法之所有，而搶奪他人之動產，累犯，處有期徒刑壹年
。應執行有期徒刑貳年拾月。
    事  實
一、乙○○前曾於民國85年間因重傷害案件，經本院判處有期徒
    刑9年確定，於89年6月23日假釋出監。復於90年間因搶奪案
    件，經本院判處有期徒刑3年6月確定，經撤銷上揭假釋後合
    併執行，於96年6月22日假釋出監，於97年8月1 日假釋縮刑
    期滿執行完畢。詎仍不知悔改，先後為下列犯行：
    (一)乙○○於97年8月24 日受陳建成之託，駕駛陳建成所有之
      車牌號碼AV-5287 號自用小客車，搭載陳建成前往位於花
      蓮縣（下同）吉安鄉○○路○段38 號之花蓮縣警察局吉安
      分局，竟趁陳建成下車辦事之際，意圖為自己不法所有，
      竊取陳建成置於該車內之皮包內之現金新臺幣（下同）
      500元，得手後供己花用。
    (二)乙○○復意圖為自己不法之所有，於97年8月26日凌晨0時
      10分許，騎乘車牌號碼WFG-306 號輕型機車前往位於花蓮
      市○○街280巷32 號之石壁部堂龍神祠，竊取甲○○贈送
      該寺廟，置於供桌上之供品飲料60罐。得手後，置放在所
      騎乘之車牌號碼WFG-306 號輕型機車欲行離開該處時，適
      有他人經過，乙○○為恐曝露犯行，即棄機車及置於其上
      之飲料而徒步離去，嗣經警尋線查獲。
    (三)乙○○於97年9月28日晚上11 時許，行經吉安鄉○○村○
      ○路268號前，發現羅心妤所有之車牌號碼AN7-637號重型
      機車置放於該處騎樓而未取下鑰匙，竟意意圖為自己不法
      之所有，竊取該機車，得手後，供己代步使用。
    (四)乙○○意圖為自己不法之所有，於97年10月2 日晚上騎乘
      上開竊得之車牌號碼AN7-637 號重型機車，物色搶奪對象
      。迨於是日晚上10時許，適見女子李曉函左肩背著背包隻
      身徒步沿花蓮市○○街由西往東行走，乃於李曉函行經自
      由街與重慶路交岔口時，自李曉函左後方下手搶奪背包得
      手，內有黑、咖啡色皮夾各1個、行動電話1支（門號：00
      00000000號）、郵局提款卡2張、郵局存摺1本、中國信託
      、花旗銀行信用卡、身份證、機車駕照、i-cash卡、悠遊
      卡各1枚、筆記本2本、計算機1台、現金2萬餘元，黃俊諭
      之身分證及汽機、車駕照各1 張。得手後轉至重慶路南往
      北方向逃逸，所得贓款花用殆盡。
    (五)乙○○復意圖為自己不法之所有，於97年10月5 日凌晨以
      相同手法尋覓行搶對象。於是日0時25 分許，適見女子陳
      祥純右肩背著電腦包隻身徒步行走於花蓮市○○街，乃由
      後尾隨至花蓮市○○街242 號前，自被害人右後方徒手行
      搶其背於肩上之橘色電腦背包，內有手提電腦1 台、行動
      電話1支（門號：0000000000）、咖啡色小錢包1只、身分
      證、健保IC卡、第一銀行、台新銀行提款卡、台新銀行、
      中國信託、國泰世華銀行、荷蘭銀行、永豐銀行信用卡各
      1張、佳能牌數位相機1台、光碟1片、筆記本1本、行動電
      話充電器2組、記憶卡1枚、隨身碟1 個、雲門舞集節目表
      資料1份、現金2千餘元。得手後左轉延平街逃逸，所得贓
      款花用殆盡。
    (六)嗣於97年10月7日下午1時10分許，乙○○因騎乘上開AN7-
      637號贓車，在吉安鄉○○村○○路521號前為警查獲，並
      經搜索乙○○位於吉安鄉○○村○○路563 號之居所，及
      前往吉安鄉○○路○段水源橋下及同鄉○村○○○街與明義
      5 街口草叢內搜尋，扣得如李曉函、陳祥純所出具之贓物
      認領保管單所載物品、乙○○犯案時所著之安全帽、運動
      外套、上衣、長褲等物品而查知上情。
二、案經羅心妤、李曉函、陳祥純訴由花蓮縣警察局吉安分局報
    告臺灣花蓮地方法院檢察署檢察官偵查起訴。
    理  由
一、上開犯罪事實，業據被告乙○○迭於警詢、偵查中及本院審
    理時均坦承不諱，核與證人陳建成、甲○○、羅心妤、李曉
    涵、陳祥純、陳君桓、王韻瑩所證述之情節相符。此外，復
    有現場照片55張、贓物認領保管單3張、刑案現場測繪圖1張
    、統一發票影本2 紙在卷可稽。被告自白核與事實相符，應
    依法論科。
二、核被告犯罪事實(一)、(二)、(三)所為，均係犯刑法第320條第1項
    之竊盜罪；犯罪事實(四)、(五)所為均犯刑法第325條第1項之搶
    奪罪。又被告所犯竊盜與搶奪共5 罪，犯意各別，行為互殊
    ，應分論併罰。查被告前曾於85年間因重傷害案件，經本院
    判處有期徒刑9年確定，於89年6月23日假釋出監。復於90年
    間因搶奪案件，經本院判處有期徒刑3年6月確定，經撤銷假
    釋合併執行，於96年6月22日假釋出監，於97年8月1 日假釋
    縮刑期滿執行完畢，有臺灣高等法院被告前案紀錄表在卷可
    憑，被告受有期徒刑執行完畢後，5 年以內再故意犯本件有
    期徒刑以上之罪，為累犯，均應依刑法第47條第1 項規定加
    重其刑。爰審酌被告已有多項前科紀錄，素行非佳，甫行出
    監未幾，即又再次犯下本案，顯見其並未心生警惕，有所悔
    悟，且於深夜時分搶奪他人財物，犯罪手段非輕，嚴重危害
    社會秩序，惟於犯罪後尚能坦承犯等一切情狀，分別量處如
    主文所示之刑並定其應執行之刑。
據上論斷，應依刑事訴訟法第273條之1第1項、第299條第1項前
段，刑法第320條第1項、第325條第1項、第47條第1項、第51條
第5款，刑法施行法第1條之1，判決如主文。
本案經檢察官孫源志到庭執行職務
中    華    民    國    97    年    11    月    27    日
                  刑事第二庭    法  官  林恒祺
以上正本證明與原本無異。
如不服本判決應於收受判決後10日內向本院提出上訴書狀，並應
應敘述具體理由。其未敘述上訴理由者，應於上訴期間屆滿後20
日內向本院補提理由書 (均須按他造當事人之人數附繕本)「切
勿逕送上級法院」。告訴人或被害人如對於本判決不服者，應具
備理由請求檢察官上訴，其上訴期間之計算係以檢察官收受判決
正本之日期為準。
中    華    民    國    97    年    11    月    27    日
                                書記官


司法院資訊處製作；財團法人民間司法改革基金會備份。
